臺灣高雄地方法院民事判決　　　　　　　 94年度婚字第449號
原　　　告　丙○○
訴訟代理人　鄭國安律師
　　　　　　陳炳彰律師
　　　　　　吳麗珠律師
複代理人　　乙○○
被　　　告　甲○○
上當事人間請求離婚事件，本院於民國94年6月21日言詞辯論終
結，判決如下：
  主  文
准原告與被告離婚。
訴訟費用由被告負擔。
  事  實  及  理  由
一、原告起訴主張：兩造於民國88年12月18日結婚，並於89年3
    月21日生有一子吳哲賢。緣被告染有吸毒惡習，於婚前即時
    常要求原告向友人借款供其吸毒花用，原告若有不從即加毆
    打，於原告借得款項後，被告竟又辱稱原告借得之款項係與
    人陪睡而借得，且亦在外結交女友；嗣因原告懷有身孕，且
    被告向原告保證會戒毒並斷絕與其他女友之交往，兩造乃結
    婚，惟婚後，被告不僅未戒除毒癮，更在外與人發生婚外清
    ，仍時而要求原告向人借錢供其吸毒花用，被告情緒不佳時
    ，仍動輒對原告謾罵或毆打，令原告精神及肉體感受莫大之
    痛苦，原告因不堪被告同居之虐待，乃於93年3 月間返回娘
    家居住。又被告因涉犯竊盜罪，業經法院判處有期徒刑7 月
    確定；被告又另犯毒品案裁判確定，二者皆係不名譽之罪，
    為此爰依民法第1052條第1 項第10款、第2 項請求擇一為離
    婚判決等語。並聲明：求為判決如主文所示。
二、被告則以：為兩造之子女考量，被告不同意離婚。兩造之間
    ，僅是夫妻吵架等口角，另被告確實在94年3 月29日因犯刑
    案入監執行。是因為原告離家後，被告心情不好才會去吸毒
    ，因而觸犯施用毒品罪，確實經鈞院93年度易字第1579號刑
    事判決判刑8 月確定而入監執行。再被告因竊盜罪，經鈞院
    93 年 度簡字第4571號判處有期徒刑5 月，又經鈞院93年度
    簡上字第795 號判決駁回被告上訴，被告有再提起上訴，經
    鈞院提示資料，始知該案件係不得提起上訴，是該案件也已
    經確定等語。
三、得心證之理由：
  (一)按夫妻之一方，被處三年以上徒刑或因犯不名譽之罪被處徒
    刑者，他方得向法院請求離婚，民法第1052條第1 項第10款
    定有明文。次按民法第1052條第10款所稱被處三年以上之徒
    刑或因犯不名譽之罪被處徒刑者，係指被處徒刑之判決已確
    定者而言，故民法第1054條所定知悉其情事，應自知悉被處
    徒刑時起算；而所稱不名譽之罪，係指依社會上一般觀念皆
    認為不名譽之犯罪而言；吸食鴉片可認為係犯不名譽之罪，
    最高法院分別著有67年台上字第33號、46年台上字第1701號
    、33年上字第3406號判例可資參照。
  (二)經查，本件兩造於88年12月18日結婚，現婚姻關係仍存續中
    ，有原告提出之戶籍謄本1 份在卷可稽。而原告主張被告長
    期吸毒，為警查獲，並經法院判刑確定，復另犯不名譽之竊
    盜罪，經法院判刑在案之事實，除具其提出本院93年簡上字
    第795 號、本院93年易字第1579號刑事判決書影本2 份為證
    ，且為被告所不爭執；復經本院依職權調取臺灣高等法院在
    監在押全國紀錄表、前案紀錄表，及依職權調閱台灣高雄地
    方法院檢察署94年度執字第1909號全卷、94年度執字第2794
    號全卷核閱結果，查悉：被告確實曾有多次施用毒品之前科
    ，近來乃於93年3 月18日、同年8 月12日連續施用第二級毒
    品甲基安非他命而為警查獲，經本院於93年11月30日以93年
    度易字第1579號判處有期徒刑八月，嗣經被告撤回上訴，而
    於94年1 月31日確定；又被告另因竊盜、侵占案件，經本院
    93年度簡字第4571號判處竊盜部分有期徒刑5 月、侵占部分
    處罰金三仟銀元，被告雖提起上訴，惟經本院於94年1 月31
    日以93年度簡上字第795 號撤銷原判決關於竊盜部分，並改
    判有期徒刑7 月確定在案，被告並已於94年3 月29日入監執
    行，是堪認原告上揭之主張為真實。
  (三)綜上，本件被告所犯上開本院93年度易字第1579號毒品危害
    防制條例案件之連續施用第二級毒品；及本院93年度簡上字
    第795 號竊盜案件之竊盜罪名，依我國一般社會民情，係屬
    犯不名譽之罪，且被告因此分別被判處有期徒刑八月、七月
    確定，核符前開民法第1052條第1 項第10款後段之因犯不名
    譽之罪被處徒刑之離婚法定事由，且被告所辯稱：係兩造夫
    妻口角，及為兩造子女利益考量，伊不同意離婚云云，核與
    本件符合上述法定離婚等情，並無影響，是原告據此請求與
    被告離婚，為有理由，應予准許。又原告依民法第1052條第
    1 項第10款後段規定訴請離婚，既經本院准許，則原告所請
    求之其他離婚事由，本院自無庸加以審酌，併予敘明。
四、據上論結，本件原告之訴為有理由，依民事訴訟法第78條，
    判決如主文。
中　　華　　民　　國　　94　　年　　6 　　月　　30　　日
          家事法庭  審判長法  官　廖家陽
                          法　官　郭佳瑛
                          法　官　黃苙荌
上為正本，係照原本作成。
如不服本判決，應於送達後20日內，向本院提出上訴狀。
中　　華　　民　　國　　94　　年　　6 　　月　　30　　日
                          書記官　周美
